臺灣板橋地方法院交通事件裁定　　　　　　　　　　九十一年度交聲字第二九一號
　　原處分機關　交通部公路總局臺北區監理所
　　受處分人即
　　異　議　人　甲○○
右列受處分人因違反道路交通管理處罰條例案件，對於交通部公路總局臺北區監理所
中華民國九十一年一月十六日所為之處分（原處分案號：北監六字第裁四○─Ｚ00
000000號），聲明異議，本院裁定如左：
    主  文
異議駁回。
    理  由
一、按汽車行駛高速公路而不遵管制之規定者，處汽車駕駛人一千元以上二千元以下
    罰鍰，道路交通管理處罰條例第三十三條前段定有明文。次按汽車行駛高速公路
    ，其車道之使用，除因交通事故及道路施工依臨時或可移動標誌指示或公路警察
    指揮外，應依設置之交通標誌、標線或號誌之規定，無設置者，應依左列規定：
    二汽車行駛於同向三車道路段，大型車與排氣量小於一千立方公分或行駛速率低
    於每小時八十公里之較慢速車輛，應行駛於外側車道，為超越同向之前車時得暫
    時利用中線車道超越前車，禁止行駛或變換車道行駛內側車道。排氣量超過一千
    立方公分及其行車速率每小時八十公里以上之小型車輛可行駛中線車道，為超越
    同向之前車時，得暫時利用內側車道超越前車，高速公路交通管制規則第八條第
    一項第二款亦規定甚明。
二、本件受處分人即異議人甲○○於民國九十年十二月二日十六時十分許，駕駛車牌
    號碼為Ａ二─一一一號營業大客車行經國道三號高速公路南向六十三公里之三車
    道路段時，行駛於該路段內側車道，經警攔停舉發，嗣由原處分機關以異議人違
    反道路交通管理處罰條例第三十三條第一項之規定，裁處罰鍰新臺幣（下同）三
    千元，並記違規點數一點之事實，為異議人所不否認，並有內政部警政署國道公
    路警察局舉發違反道路交通管理事件通知單（公警局交字第Ｚ00000000
    號）及原處分機關之違反道路交通管理事件裁決書（北監六字第裁四○─Ｚ00
    000000號）各乙份附卷可稽。
三、異議人提起本件異議雖稱伊當時行經該路段南向六十二點五公里至六十四公里處
    時，依設置於六十二點三公里處內側車道上方指示往竹東之車道指示標誌行駛，
    至六十四公里處「大型車禁行內線車道」標誌前即變換車道行至外側車道，詎遭
    警攔停舉發，然伊係依指示標誌行駛，應屬合法，為此提起異議云云。惟查：依
    異議人所繪該設置於六十二點三公里處內側車道上方指示往竹東之車道指示標誌
    圖樣，該標誌應屬道路交通標誌標線號誌設置規則第一百零三條所定之車道指示
    標誌（指二九）。按「標誌之分類及其作用如左：三指示標誌：用以指示路線、
    方向、里程、地名及公共設施等，以利車輛駕駛人及行人易於識別。」、「車道
    指示標誌（指二九），用以指示通達地點應行駛之車道。懸掛於應進入該車道將
    近處之正前上方。」，道路交通標誌標線號誌設置規則第十條第三款、第一百零
    三條分別定有明文，是以指示標誌之目的僅在利車輛駕駛人及行人易於識別，並
    非命為遵行其指示；況依異議人申訴書所繪，該處係位於大溪交流道旁，共設有
    三個車道指示標誌，除內側車道上方設有往竹東之車道指示標誌外，同處中線車
    道上方設有往關西之車道指示標誌，外側車道則設有往龍潭之車道指示標誌，足
    見該等指示標誌僅在利於駕駛人知悉在經過大溪交流道後續行高速公路可通達竹
    東、關西及龍潭等地，使駕駛人得預為因應，並非表示欲往竹東車輛應行駛內側
    車道、欲往關西車輛應行駛中線車道及欲往龍潭車輛應行駛外側車道之意。況此
    亦非屬因交通事故及道路施工依臨時或可移動標誌指示使得行駛內線車道之情形
    ，依前揭規定，異議人自不得據以主張不受大客車禁行內線車道之規定。從而原
    處分機關據以援引首揭規定，裁處罰鍰三千元並記違規點數一點，於法並無不當
    ，本件異議為無理由，應予駁回。
三、據上論斷，應依道路交通案件處理辦法第十九條，裁定如主文。
中      華      民      國      九十一      年      三    月    十三    日
                              臺灣板橋地方法院交通法庭
                                      法  官  楊  博  欽
右正本證明與原本無異
如不服本裁定應於送達後五日內向本院提出抗告狀
                                      書記官  潘  文  賢
中      華      民      國      九十一      年      三    月    十三    日
